臺灣臺北地方法院民事裁定　　　　　　 100年度重訴字第80號
聲　請　人
即　被　告　李金海
　　　　　　湯順盛
上二人共同
訴訟代理人　丁中原律師
　　　　　　林俊吉律師
相　對　人
即　原　告　張國平
訴訟代理人　陳鴻飛律師
上列當事人間請求損害賠償事件，被告聲請命原告為訴訟之擔保
，本院裁定如下：
    主  文
原告應於本裁定送達後五日內，為被告供訴訟擔保金新台幣玖拾
萬元。
    理  由
一、按繼續一年以上，持有已發行股份總數百分之三以上之股東
    ，得以書面請求監察人為公司對董事提起訴訟；監察人自有
    前項之請求日起，30日內不提起訴訟時，前項之股東，得為
    公司提起訴訟；股東提起訴訟時，法院因被告之申請，得命
    起訴之股東，提供相當之擔保；如因敗訴，致公司受有損害
    ，起訴之股東，對於公司負賠償之責，公司法第214條定有
    明文。則公司董事對少數股東之上開妨訴抗辯，依文義而觀
    ，別無其他要件限制，一經申請，法院即應命代公司起訴之
    少數股東提供本件董事應訴所須費用之擔保。
二、查原告主張其係繼續一年持有漢林興業股份有限公司（下稱
    漢林公司）已發行股份總數百分之三以上之股東，前以民國
    99年9月8日台北古亭第1501號存證信函請求漢林公司監察人
    即訴外人林志安對被告提起損害賠償訴訟，未獲置理等情業
    據其提出存證信函、漢林公司變更登記表為證（見本院卷第
    73頁至第78頁、第129頁至第136頁、第139頁至第141頁），
    而依上開資料而觀，被告係漢林公司之董事，則被告依公司
    法第214條規定聲請命原告供訴訟之擔保，揆諸前揭說明，
    並無不合。經查，本件被告固主張原告應以本件請求新台幣
    （下同）1,696萬5,000元之全額為擔保金額云云，惟本院審
    酌被告目前應訴所支付為律師費用，並依被告訴訟代理人估
    算，依按時計酬結果，第一審律師費約為20萬元（見本院卷
    第143頁），是被告應訴支付第一、二審律師費為40萬元，
    而第三審律師酬金部分，依法院選任律師及第三審律師酬金
    核定支給標準第4條規定，財產權訴訟在訴訟標的金額百分
    之三以下，但最高不得逾50萬元，本件已超過50萬元（計算
    式：1,696萬5,000×0.03＝50萬8,950），因認第三審律師
    費以50萬元計，故本件命原告為被告供訴訟擔保之數額為90
    萬元（計算式：40萬＋50萬＝90萬）。
三、依民事訴訟法第95條、第78條，裁定如主文。
中    華    民    國   100    年    10    月    12    日
                  民事第二庭    法  官  林欣苑
以上正本係照原本作成。
如對本裁定抗告須於裁定送達後10日內向本院提出抗告狀，並繳
納抗告費新台幣1,000元 。
中    華    民    國   100    年    10    月    12    日
                                書記官  詹雪娥